臺灣高等法院高雄分院刑事判決　　　　 94年度上訴字第486號
　　上　訴　人　臺灣高雄地方法院檢察署檢察官
　　被　　　告　甲○○
上列上訴人因被告違反毒品危害防制條例案件，不服臺灣高雄地
方法院93年度訴字第3395號中華民國94年2 月25日第一審判決（
起訴案號：臺灣高雄地方法院檢察署93年度毒偵字第6914號），
提起上訴，移送本院併辦（臺灣高雄地方法院檢察署94年度毒偵
字第2198號），本院判決如下：
    主  文
原判決撤銷。
甲○○連續施用第一級毒品，累犯，處有期徒刑玖月。扣案之第
一級毒品海洛因壹包（淨重零點零玖公克）沒收銷燬之，扣案之
注射針筒壹支沒收。
    事  實
一、甲○○前於民國90年間因竊盜案件，經臺灣高雄地方法院以
    90年度易字第4733號判處有期徒刑4 月，如易科罰金以300
    元折算1 日確定，於92年1 月25日執行完畢。又於91年間，
    因施用毒品案件，經原審法院以91年度毒聲字第1385號裁定
    送觀察、勒戒後，認有繼續施用毒品之傾向，經同院以91年
    度毒聲字第1776號裁定令入戒治處所施以強制戒治，嗣於91
    年9 月26日因停止戒治付保護管束，並於92年4 月3 日保護
    管束期滿執行完畢，由臺灣高雄地方法院檢察署檢察官於92
    年4 月16日以92年度戒毒偵字第348 號不起訴處分確定。詎
    仍不知悔改，於93年11月9 日下午某時，在高雄縣林園鄉○
    ○路不詳加油站之廁所內，以將第一級毒品海洛因置於注射
    針筒摻入清水混合後，注射身體之方式施用第一級毒品海洛
    因1 次。嗣於93年11月11日12時15分許，在高雄縣林園鄉○
    ○○路18號興濟宮廁所旁與龔國隆（93年度毒偵字第6915號
    ）為警查獲，扣得被告與龔國隆合資購買之海洛因1 包（淨
    重0.09公克、空包裝重0.15公克），並採集尿液送驗呈嗎啡
    陽性反應，始知上情。
二、甲○○承上開施用第一級毒品海洛因之概括犯意，連續於93
    年12月28日晚上某時，在高雄縣之某加油站公共廁所內，施
    用第一級毒品海洛因1 次，經警於93年12月29日14時許，在
    高雄縣林園鄉○○村○○路96巷14號住處，為警查獲，並在
    其房間內查到其所有供施用第一級毒品海洛因所用之注射針
    1 支扣案，並經警採集其尿液送驗後，查獲上情。
三、案經高雄市政府警察局小港分局及高雄縣政府警察局林園分
    局分別報請高雄地方法院檢察署檢察官偵查起訴及移送本院
    併案審理。
    理  由
一、按簡式審判程序之證據調查，不受刑事訴訟法第159 條第1
    項規定之限制，刑事訴訟法第273 條之2 定有明文。此乃因
    簡式審判程序，貴在審判程序之簡省便捷，故調查證據之程
    序宜由審判長便宜行事，以適當之方法行之即可；又因被告
    對於犯罪事實並不爭執，可認定被告亦無行使反對詰問權之
    意，因此有關傳聞證據之證據能力限制規定無庸予以適用。
    本件證人龔國隆、李正一於警詢中所為之陳述，雖為審判外
    之言詞陳述，其性質為傳聞證據，惟本件訴訟係適用簡式審
    判程序，有審判筆錄在卷可稽，是其於警詢中所為之證言，
    自均得作為認定事實之證據，先此敘明。
二、訊據被告甲○○對上揭施用第一級毒品海洛因之事實坦承不
    諱，且查：
（一）被告於91年間，因施用毒品案件，經原審法院以91年度毒
      聲字第1385號裁定送觀察、勒戒後，認有繼續施用毒品之
      傾向，經該院以91年度毒聲字第1776號裁定令入戒治處所
      施以強制戒治，嗣於91年9 月26日因停止戒治付保護管束
      ，並於92年4 月3 日保護管束期滿執行完畢，由臺灣高雄
      地方法院檢察署檢察官於92年4 月16日以92年戒毒偵字第
      348 號不起訴處分確定等情，有臺灣高等法院被告全國前
      案紀錄表附卷可參，是被告於涉犯本案之前，業曾犯施用
      毒品罪，並於觀察、勒戒及強制戒治執行完畢後釋放，且
      經檢察官為不起訴處分確定。
（二）被告於93年11月11日15時許所採集之尿液，經送請高雄市
      立凱旋醫院鑑驗結果，呈嗎啡陽性反應，有高雄市立凱旋
      醫院93年11月22日編號00000000號濫用藥物尿液檢驗報告
      及尿液代碼與姓名對照表各1 份在卷可稽，是被告之自白
      顯與事實相符，應堪採信。此外，被告於93年11月11日12
      時15分許為警查獲時扣得白粉1 包，經被告自承為其與龔
      國隆合資購買，供其2 人施用，嗣經檢驗亦確係第一級毒
      品海洛因無誤，驗後淨重0.09公克，空包裝重0.15公克，
      此有法務部調查局93年11月11日調科壹字第220018982 號
      鑑定通知書1 份附卷可參，益見被告確有施用第一級毒品
      海洛因無誤。
（三）被告於93年12月29日14時許所採集之尿液，經送請高雄縣
      政府衛生局鑑驗結果，呈嗎啡陽性反應，有高雄縣政府衛
      生局93年12月30日93煙檢字第3104號煙毒尿液檢驗成績書
      及尿液代碼與姓名對照表各1 份在卷可稽，是被告之自白
      於93年12月28日晚上某時曾施用第一級毒品海洛因之陳述
      與事實相符，應堪採信。此外，並經證人即被告之父李正
      一於警訊時證述屬實，且有被告所有供施用第一級毒品海
      洛因所用之注射針1 支扣案可資佐證，足見被告確有於93
      年12月28日晚上施用第一級毒品海洛因之犯行無訛。
（四）是以被告於觀察、勒戒及強制戒治執行完畢後，5 年內再
      犯本條例第10條第1 項之施用第一級毒品海洛因罪。本件
      事證明確，被告施用第一級毒品海洛因犯行，洵堪認定。
三、按海洛因為毒品危害防制條例第2 條第2 項第1 款所稱之第
    一級毒品，不得非法持有、施用。是核被告所為，係犯毒品
    危害防制條例第10條第1 項之施用第一級毒品罪。被告先後
    2 次施用第一級毒品行為，時間緊接，所犯罪名相同，顯係
    出於概括之犯意反覆為之，為連續犯，爰依刑法第56條之規
    定以一罪論，並加重其刑。被告持有第一級毒品後進而施用
    ，其持有第一級毒品之低度行為，應為其後施用之高度行為
    所吸收，不另論罪。又公訴人雖僅就被告於93年11月9 日下
    午某時施用第一級毒品之犯罪行為起訴，餘者未於起訴書中
    敘及，但連續犯為裁判上一罪，檢察官就犯罪事實一部起訴
    ，依刑事訴訟法第267 條規定，其效力及於全部，法院自屬
    有權一併審理。再被告前於90年間，因竊盜案件，經原審法
    院以90年度易字第4733號判處有期徒刑4 月，於92年1 月25
    日執行完畢，有卷附之臺灣高等法院被告全國前案紀錄表可
    參，其受有期徒刑之執行完畢，5 年以內再犯本件有期徒刑
    以上之罪，為累犯，應依刑法第47條規定，加重其刑。
四、原審以被告罪證明確，因予論罪科刑，固非無見；惟查：原
    審對於被告於93年12月28日晚上某時，在高雄縣之某加油站
    公共廁所內，施用第一級毒品海洛因1 次之犯行，漏未審判
    ，尚有未洽。檢察官上訴意旨，執此指摘原判決不當，為有
    理由，自應由本院將原判決予以撤銷改判。爰審酌被告前因
    施用毒品案件，先後經觀察、勒戒及強制戒治執行完畢後，
    仍未能戒絕毒品，顯見毫無無悔改之意，意志不堅，有失政
    府制定毒品危害防制條例之立法美意，本不宜寬貸，惟念其
    施用毒品乃自戕一己之身體健康，並未損及他人法益，且查
    獲施用次數僅為2 次，犯後亦坦承犯行等一切情狀，量處有
    期徒刑9 月。扣案之海洛因1 包（淨重0.09公克，空包裝重
    0.15公克），係被告與龔國隆預備供己施用之物，係第一級
    毒品，屬違禁物，應依毒品危害防制條例第18條第1 項前段
    之規定，宣告沒收銷燬之。又扣案之注射針1 支，為被告所
    有，且係供其施用第一級毒品海洛因所用之物，已經被告於
    本院審理時供明在卷，且經證人李正一於警詢時證明屬實，
    爰依刑法第38條第1 項第2 款之規定，併宣告沒收。
據上論結，應依刑事訴訟法第369 條第1 項前段、第364 條、第
299 條第1 項前段、第273 條之1 第1 項、第273 條之2 ，毒品
危害防制條例第10條第1 項、第18條第1 項前段，刑法第11條、
第56條、第47條、第38條第1 項第2 款，判決如主文。
本案經檢察官林應華到庭執行職務。
中　　華　　民　　國　　94　　年　　5 　　月　　13　　日
                  刑事第二庭    審判長法  官  林正雄
                                      法  官  陳啟造
                                      法  官  黃壽燕
以上正本證明與原本無異。
如不服本判決應於收受本判決後10日內向本院提出上訴書狀，其
未敘述上訴理由者，並得於提起上訴後10日內向本院補提理由書
狀（均須按他造當事人之人數附繕本）「切勿逕送上級法院」。
中　　華　　民　　國　　94　　年　　5 　　月　　13　　日
　　　　　　　　　　　　　　　　　　　書記官  黃一秋
附錄本件判決論罪科刑法條：
毒品危害防制條例第10條
  施用第一級毒品者，處6 月以上5 年以下有期徒刑。
  施用第二級毒品者，處3 年以下有期徒刑。
